pl: Typ montażu mównicy: Podłoga; Wolnostojący; Blat stołu; Inne
nl: Type lessenaarmontage: Vloer; Vrijstaand; Tafelblad; Andere
sk-SK: Typ montáže rečníckeho pultu: Podlaha; Voľne stojaci; Stolová doska; Iné
lt-LT: Stendo montavimo rūšis: Grindiniai; Laisvai pastatomi; Tvirtinami ant stalo; Kita
pt-BR: Tipo de montagem em púlpito: Piso; Sem suporte; Tampo de mesa; Outro
ko: 독서대 장착 유형: 바닥; 독립형; 테이블탑; 기타
hr-HR: Vrsta montaže govornice: Podna; Samostojeća; Stolna; Ostalo
fi: Puhujankorokkeen asennustapa: Lattia; Vapaasti seisova; Pöydällä pidettävä; Muu
es: Tipo de montaje de atril: Suelo; Independiente; Sobremesa; Otros
zh-TW: 講台安裝類型: 地板; 獨立式; 桌上型; 其他
pt-PT: Tipo de montagem de Lectern: De chão; Sem suporte; Tampo de mesa; Outro
vi: Kiểu giá đỡ bục giảng: Sàn nhà; Đứng một mình; Trên mặt bàn; Khác
sv: Monteringstyp för talarstol: Golv; Fristående; Bordsskiva; Övrigt
bg-BG: Тип монтаж на катедра: Под; Свободностоящ; Плот за маса; Други
it: Tipo di montaggio del leggio: Pavimento; Da posizionamento libero; Da tavolo; Altro
ro-RO: Tip de montare pupitru: Podea; De sine stătător; Pentru masă; Altele
th: ประเภทการติดตั้งแท่นโพเดียม: พื้น; ตั้งพื้น; วางของได้; อื่นๆ
da: Monteringstype for talerstol: Gulv; Fritstående; Bordplade; Andet
ru: Тип крепления кафедры: Пол; Отдельно стоящий; Настольный; Другой
el: Τύπος τοποθέτησης αναλογίου: Δαπέδου; Ελεύθερης τοποθέτησης; Επιτραπέζια; Άλλο
de: Anbringungsart des Rednerpults: Boden; Freistehend; Tischgerät; Sonstiges
zh-CN: 讲台安装方式: 地板; 自力支撑; 桌面; 其他
fr: Type de montage du pupitre: Sol; Sur pied; De table; Autre
nb: Monteringstype for Lectern: Gulv; Frittstående; Bordplate; Annet
en: Lectern mounting type: Floor; Free-standing; Tabletop; Other
ja: 講演台の取り付けタイプ: 床; 自立型; 卓上; その他
tr: Kürsü montaj tipi: Zemin; Bağımsız; Masaüstü; Diğer
hu: Olvasóállvány felszerelési típusa: Padlóra állítható; Szabadon álló; Asztali; Egyéb
cs: Typ upevnění na přednáškový pult: Podlaha; Volně stojící; Deska stolu; Jiné
sl-SI: Vrsta postavitve katedra: Tla; Prostostoječe; Namizni; Drugo